臺灣雲林地方法院刑事判決　　　　　　　　　　　　　　九十四年度簡上字第七號
　　上　訴　人　臺灣雲林地方法院檢察署檢察官
　　被　　　告　己○○
右列上訴人因被告竊盜案件，不服本院刑事九十三年度簡字第一四六號中華民國九十
三年十一月二十五日第一審判決（起訴案號：臺灣雲林地方法院檢察署九十三年度偵
字第三三二六號、第三三四三號），提起上訴，並經移
院檢察署九十三年偵字第四六一六號），本院管轄之第二審合議庭判決如左：
    主  文
原判決撤銷。
己○○共同連續竊盜，處有期徒刑陸月，如易科罰金，以佰元折算壹日。
    事  實
一、己○○基於為自己不法所有意圖之概括犯意，連續為下列行為：
  (一)民國九十三年八月四日十三時許，在雲林縣麥寮鄉麥津村百樂超市前，以不知情
    李鴻誠（另經檢察官為不起訴處分確定）所有之鑰匙一支，竊取謝美娟所有之車
    牌號碼ＮＶＢ－三一九號重機車，供己騎用。嗣於同年月十二日十三時十分許，
    己○○騎上開機車搭載李鴻誠，行經雲林縣麥寮鄉○○路旁時，為警查獲，並扣
    得上開鑰匙一支。
  (二)九十三年八月十四日九時許，與曾宏彬基於竊盜之犯意聯絡，由曾宏彬駕駛竊來
    車號五Ｍ－五六三０號之自用小貨車（曾宏彬竊盜部分由本院另案審理），搭載
    己○○至雲林縣麥寮鄉施厝村九十七之三號，徒手竊取丁○○之洗衣機一台，得
    手後將該洗衣機載運至斗南交流道附近，售予中古物品業者，得款新台幣（下同
    ）三千元。
  (三)九十三年八月十四日二十三時許，與曾宏彬承前竊盜之犯意聯絡（曾宏彬竊盜部
    分由本院另案審理），在雲林縣二崙鄉港後村二一之一號，竊取廖宏傑所有之水
    刀馬達一組（價值三萬六千元）。嗣於翌日四時三十分許，為警在雲林縣麥寮鄉
    ○○村○○號○○道路查獲。
  (四)九十三年十一月十六日上午某時，自雲林縣崙背鄉五魁村八鄰五常一二八號住處
    搭乘公車至虎尾鎮若瑟醫院就醫，惟因就醫者眾，遂未掛號而步行至同心公園，
    於鐵路附近適見丙○○所有業經他人竊取車號ＮＵＨ－二六八號重機車（當時未
    懸掛車牌，係於同年十一月十五日晚間十時許，在虎尾鎮○○里○○路二六號旁
    巷內失竊）無人看管，己○○見該車鑰匙孔已遭破壞，電板一轉即可發動，竟將
    之啟動騎走，而徒手竊得該車，並隨即騎回前開住處。嗣於同年十一月十六日下
    午某時，騎該車前往崙背鄉○○村○○路某診所看診結束時，經警於下午四時十
    五分在中山路一八五號前查獲。
二、案經雲林縣警察局西螺分局、台西分局分別報請臺灣雲林地方法院檢察署檢察官
    偵查後起訴，被告自白犯罪，經本院改依簡易判決處刑，暨臺灣雲林地方法院檢
    察署檢察官聲請上訴移送併辦後，公訴檢察官當庭擴張事實。
    理  由
一、程序方面：
  (一)本件係依據刑事訴訟法第四百四十九條、第四百五十一條規定，聲請簡易判決處
    刑，該簡易判決自非不得上訴，即於審判中發現其他裁判上一罪之犯罪事實，檢
    察官之上訴即有理由，地方法院合議庭應依刑事訴訟法第四百五十五條之一第三
    項規定，準用同法第三百六十九條第一項規定「第二審法院認為上訴有理由，應
    將原審判決經上訴之部分撤銷，就該案件自為判決」，撤銷原判決，而自為第二
    審判決。反之，若地方法院合議庭認為全部應為無罪判決之諭知，始得依刑事訴
    訟法第四百五十五條之一第三項規定，準用同法第三百六十九條第二項規定之意
    旨，撤銷原判決，改依第一審通常程序審判（最高法院九十一年度台非字第二十
    一號判決意旨參照）。
  (二)而合議庭就本件犯罪事實，並非認為其係無罪判決，依前開說明，自應為第二審
    判決，合先敘明。
二、認定犯罪事實所根據的證據及理由：
  (一)被告己○○之自白。
  (二)被害人被害人甲○○（指謝美娟之機車）、丁○○、戊○○（指廖宏傑所有之水
    刀馬達）、丙○○等人之指述，及同案被告曾宏彬之供述。
  (三)甲○○具領之贓物認領保管單一紙、照片一張（指車號ＮＶＢ－三一九號重機車
    ）、雲林縣警察局車輛尋獲電腦輸入單一紙（車號ＮＶＢ－三一九號重機車）、
    車輛竊盜車牌失竊資料個別查詢報表查詢車輛認可資料一紙（車號ＮＶＢ－三一
    九號重機車）、戊○○具領之贓物認領收據一紙、指認照片六張（指水刀馬達）
    、由戊○○提供之現場照片二張及其所繪製之現場圖一紙、丙○○具領之贓物認
    領保管單一紙、現場照片三張（指未懸掛車牌，車號ＮＵＨ－二六八號重機車）
    。
  (四)扣案李鴻誠所有之鑰匙一支。
三、論罪科刑的理由：
  (一)核被告己○○所為，係犯刑法第三百二十條第一項之普通竊盜罪。
  (二)被告就犯罪事一(二)、(三)部分，與曾宏彬有犯意聯絡及行為分擔，為共同正犯。
  (三)上開四次普通竊盜行為，時間緊接，所犯構成要件相同，顯係基於概括犯意反覆
    為之，為連續犯，應依刑法第五十六條之規定，論以較重之與曾宏彬共同竊取水
    刀馬達（馬達值三萬六千元）之一罪，並依法加重其刑。
  (四)又併辦意旨書雖就事實欄一(四)部分，認係涉犯刑法第三百二十條第一項之普通竊
    盜罪，而檢察官僅就事實欄一(一)、(二)、(三)部分之犯行提起公訴，就事實欄一(四)部
    分漏未起訴，惟未經起訴部分與上開起訴部分，有連續犯之關係，且經移送併案
    審理，本院自得併予審理。
  (五)原審以被告罪證明確，因予論罪科刑，固非無見。惟查原判決就被告仍基於概括
    犯意於九十三年十一月十六日上午某時之普通竊盜犯行，未及依連續犯之關係，
    併予審理，尚有未洽，茲據臺灣雲林地方法院檢察署移送此部分併辦，並經檢察
    官當庭擴張事實，因屬連續犯裁判上一罪關係，應併予審理。檢察官上訴意旨，
    指摘原判決此部分不當，為有理由，自應由本院將原判決撤銷改判。
  (六)爰審酌被告素行、犯罪動機係基於好奇臨時起意竊取他人財物，造成他人損害非
    輕，惟其犯罪後深表悔悟、坦承犯行，知其之前行為造成伊身敗名裂，得不到家
    人關愛，且於本院審理時一再表明會真正改過、從新作人、欲重拾之前安逸生活
    ，能得到家人關愛與幫助，及被害人丙○○於本院庭訊時亦表明願意原諒被告，
    希望被告不要再偷等一切情狀，量處如主文所示之刑，並諭知易科罰金之折算標
    準示懲。
四、適用之法律：
  (一)刑事訴訟法第四百五十五條之一第三項、第三百六十九條第一項前段、第三百六
    十四條、第二百九十九條第一項前段。
  (二)刑法第二十八條、第五十六條、第三百二十條第一項、第四十一條第一項，罰金
    罰鍰提高標準條例第一條前段、第二條，判決如主文。
本案經檢察官乙○○到庭執行職務。
中      華      民      國      九十四      年    二    月      十六    日
                                         臺灣雲林地方法院刑事第四庭
                                           審判長法  官  吳  福  森
                         法  官  吳  錦  佳
                                                 法  官  李  淑  惠
右正本證明與原本無異。
不得上訴。
                                                 書記官  徐  基  典
中      華      民      國      九十四      年    二    月      十六    日
附錄論罪法條
刑法第三百二十條（普通竊盜罪、竊佔罪）
意圖為自己或第三人不法之所有，而竊取他人之動產者，為竊盜罪，處五年以下有期
徒刑、拘役或五百元以下罰金。
意圖為自己或第三人不法之利益，而竊佔他人之不動產者，依前項之規定處斷。
前二項之未遂犯罰之。
